臺灣臺南地方法院交通事件裁定　　　　100年度交聲字第438號
移送機關　　交通部公路總局嘉義區監理所麻豆監理站
異議人即
受處分人　　田楊金見
上列異議人即受處分人因違反道路交通管理處罰條例案件，對於
交通部公路總局嘉義區監理所麻豆監理站民國100年6月1日所為
之裁決處分（處分案號：麻監裁罰字第裁75-ST0000000號），聲
明異議，本院裁定如下：
    主  文
異議駁回。
    理  由
一、原處分意旨略以：異議人即受處分人田楊金見（下稱異議人
    ）其所有車牌號碼2983-JX號自用一般小客車，於民國100年
    4月17日1時50分許，經人駕駛行經臺南市新市區南134線與1
    35線路段時，因有以危險方式駕駛汽車之違規行為，遭臺南
    市政府警察局善化分局警員製單逕行舉發，嗣經移送機關即
    交通部公路總局嘉義區監理所麻豆監理站以其違規事證明確
    ，依照道路交通管理處罰條例第43條第4項之規定，裁處異
    議人吊扣汽車牌照3個月之處分。
二、本件聲明異議意旨略以：異議人於上開時間外出找朋友，剛
    好行經台南市新市區南134線及南135線之路段，巧遇飆車族
    ，當時並沒有與他們併排競速行駛，如警察認為異議人為飆
    車族，為何沒有當場攔停，因而為此聲明異議等語。
三、按二輛以上之汽車共同在道路上蛇行或以其他危險方式駕車
    或在道路上競駛、競技者，處汽車駕駛人30,000元以上90,0
    00元以下罰鍰，並當場禁止其駕駛及吊銷其駕駛執照；汽車
    駕駛人有上開行為者，並吊扣該汽車牌照3個月；經受吊扣
    牌照之汽車再次提供為違反第一項第一款或前項行為者，沒
    入該汽車，道路交通管理處罰條例第43條第3項、第4項分別
    定有明文。
四、經查：
  (一)異議人其所有車牌號碼2983-JX號自用一般小客車，於100年
    4月17日1時50分許，經人駕駛行經臺南市新市區南134線與
    135線路段時，經警認其有兩輛以上汽車共同在道路上以危
    險方式駕駛汽車之違規行為，遭臺南市政府警察局善化分局
    警員製單逕行舉發等情，有臺南市政府警察局100年5月11日
    南市警交大字第ST0000000號舉發違反道路交通管理事件通
    知單1紙及違規採證光碟1份在卷可稽。
  (二)經臺灣高等法院臺南分院100年度交抗字107號承辦法官依職
    權勘驗台南市政府警察局善化分局100年6月17日南市警善交
    字第1000010194號函檢送違規錄影光碟，勘驗結果如下：「
    ：「(1)100年4月17日當日凌晨1時45分05秒，警方駕駛警車
    執行防治危險駕車勤務，發現大批車輛經過，乃開始進行跟
    拍。(2)在蒐證光碟目錄1畫面時間00:30，聽到警方說：「
    不要跟太近，不然會煞車不及。」(3)在蒐證光碟目錄1畫面
    時間00:36，警方發現上開大批車輛引擎轟轟作響，行駛雙
    向兩車道，並佔據對向車道行駛，並且不時變換車道，警方
    開始口述車牌號碼為：W3-5678、9221-XV、3883-VF、0352-
    D6、4833-EL、6039-MH、2426-SW、D3-6381、6100-NP、733
    2-WR、6005-SR、8817-D7。(4)於蒐證光碟3分26秒時，警方
    口述車牌號碼：2983-JX、2167-GE、7030-TL、2126-LW、25
    30-XP、TK-0322、TH-7235、4935-UV、8815-JK等車輛。期
    間車號：2983-JX自小客車當時車速極快，在大批車輛當中
    並無放慢速度，與前車拉開距離情形。(5)在蒐證光碟目錄1
    畫面時間04:15，警方再次說不要跟太近，車速很快。(6)此
    外，在蒐證光碟目錄1畫面時間02:06及02:38秒時，上開大
    批車輛曾經分別進行左轉、右轉」（見該勘驗筆錄）。
  (三)由上開勘驗結果可知，顯見異議人所有之車輛有經人駕駛參
    與之此一車隊之駕駛行為，明顯造成危害一般用路人行車安
    全之程度，是以，異議人有舉發機關舉發之上開違規行為一
    情堪認屬實，異議人辯稱巧遇飆車族，然不僅未減速讓行，
    亦未提前於其他引道離去而仍持續併行於車陣中，益徵其主
    觀上有併排行駛而共同以「危險方式駕車」之意識明確。衡
    諸常情，一般用路人遇有此情，得以減速讓行方式或提前於
    其他引道離去以區隔於車陣外，是其上開所辯，與常理有違
    ，殊難採信。故異議人所有之車輛確有於前述時、地，與車
    號W3-5678、9221-XV等自小客車共同以危險之方式在道路上
    駕車之違規行為無訛。
五、綜上所述，異議人其所有車牌號碼6005-SR號自用小客車，
    確有於上揭時、地，與他車共同在道路上以危險方式駕駛之
    事實，堪以認定。則移送機關依道路交通管理處罰條例第43
    條第4項之規定，裁處異議人吊扣汽車牌照3個月，於法並無
    違誤。是本件異議人之異議為無理由，應予駁回。
六、據上論斷，應依道路交通管理處罰條例第87條第2項、道路
    交通事件處理辦法第18條，裁定如主文。
中    華    民    國   100    年    12    月    30    日
                  交通法庭法  官  林福來
以上正本證明與原本無異。
如不服本裁定，應於收受送達後5日內向本院提出抗告狀。（應
附繕本）
                          書記官  李淑惠
中    華    民    國   101    年    1     月    4     日